【裁判字號】    96,訴,3725
【裁判日期】    970108
【裁判案由】    違反槍砲彈藥刀械管制條例
【裁判全文】
臺灣高雄地方法院刑事判決              96年度訴字第3725號
公  訴  人  臺灣高雄地方法院檢察署檢察官
被      告  乙○○
指定辯護人  本院公設辯護人甲○○
上列被告因違反槍砲彈藥刀械管制條例案件，經檢察官提起公訴
（95年度偵字第25325 號），本院判決如下：
    主  文
乙○○未經許可，持有可發射子彈具有殺傷力之改造手槍，累犯
，處有期徒刑參年參月，併科罰金新臺幣壹拾萬元，罰金如易服
勞役，以新臺幣貳仟元折算壹日。扣案如附表所示之改造手槍壹
支、改造子彈參顆、土造子彈壹顆，均沒收。
    事  實
一、乙○○前因違反麻醉藥品管理條例案件，經台灣高等法院以
    85年度上易字第4680號判處有期徒刑6 月確定，於民國86年
    6 月25日縮短刑期執行完畢。詎仍不知悔改，明知具殺傷力
    之改造手槍、改造及土造子彈，均屬槍砲彈藥刀械管制條例
    所管制之物品，未經許可，不得持有，竟仍基於持有之犯意
    ，於87年間某日，在苗栗縣頭份鎮上其所經營之「華爾街」
    電子遊戲場內，以新台幣（下同）15,000元之代價，自姓名
    年籍不詳、綽號「阿東」之友人取得如附表所示之槍彈而持
    有之，嗣為警於95年9 月12日13時許，持搜索票搜索乙○○
    位於高雄縣美濃鎮竹山溝4 號住處，扣得如附表所示之槍彈
    ，而查悉上情。
二、案經法務部調查局高雄市調查處及高雄市政府警察局三民第
    一分局報請台灣高雄地方法院檢察署檢察官偵查起訴。
    理  由
一、卷附內政部警政署刑事警察局槍彈鑑定書1 份及函文1 份（
    詳下述），雖屬被告以外之人於審判外之書面陳述，然係檢
    察官及本院依刑事訴訟法第208 條規定囑託該局鑑定後，該
    局所製作之書面鑑定報告及函覆，為同法第159 條第1 項所
    指「法律有規定」之例外情形，應有證據能力。
二、訊據被告乙○○對其自87年間某日起，以15,000元之代價，
    自友人「阿東」取得如附表所示之槍彈，而非法持有之，迄
    至95年9 月12日為警查獲時止之事實，迭於偵、審中均坦承
    不諱，並有如附表所示之槍彈扣案為證，該扣案槍彈經送內
    政部警政署刑事警察局鑑定結果，認均具有殺傷力（詳如附
    表「鑑定結果欄」所載），有該局95年10月16日刑鑑字第09
    50141401號槍彈鑑定書1 份附卷可稽；復因被告及辯護人於
    準備程序中質疑扣案改造手槍無法擊發子彈，經本院依渠等
    所請，將扣案手槍送請該局以動能試射法再予鑑定殺傷力之
    有無，鑑定結果認為：經裝填適用子彈（彈頭直徑約8.7mm
    、重量5.1 公克）實際試射，其彈頭發射速度為每秒347 公
    尺，計算其動能為307 焦耳，換算其單位面積動能每平方公
    分51 6焦耳，依日本科學警察之研究，彈丸單位面積動能達
    每平方公分20焦耳，即足以穿入人體皮肉層，依該局對活豬
    作射擊測試結果，彈丸單位面積動能達每平方公分24焦耳，
    即足以穿入豬肉皮肉層，有該局96年11月19日刑鑑字第0960
    1620 20 號函在卷可按，是本件扣案改造手槍及子彈均具殺
    傷力一情，至屬無疑，足認被告之自白與事實相符，堪予採
    信。是本件事證明確，被告犯行洵堪認定，應依法論科。
三、按未經許可持有槍砲、彈藥、刀械等罪，其持有之繼續，為
    行為之繼續，並非狀態之繼續，故一經持有，其犯罪即告成
    立，但其完結，須繼續至持有行為終了時為止，其間法律縱
    有變更，因其行為繼續實施至新法施行以後，即應適用新法
    ，尚無行為後法律變更之可言（最高法院88年度台上字第29
    68號判決參照）。查被告自87年間某日起，持有「阿東」交
    付如附表所示之槍彈，迄至95年9 月12日為警查獲時止，期
    間槍砲彈藥刀械管制條例（下稱槍砲管制條例）雖業於94年
    1 月26日修正公布，惟參照上開說明，仍不生行為後法律變
    更應比較新舊法之問題，應逕行適用修正後即現行槍砲管制
    條例之規定。是核被告所為，係犯槍砲管制條例第8 條第4
    項之未經許可持有可發射子彈具殺傷力之改造手槍罪、第12
    條第4 項之未經許可持有子彈罪。又非法持有槍彈等違禁物
    ，所侵害者為社會法益，如持有之客體種類相同（同為同為
    子彈者），縱令持有之客體有數個（如數顆子彈），仍為單
    純一罪，是被告持有改造子彈4 顆、土造子彈2 顆之行為，
    仍應單純論以一持有子彈罪。被告以一持有行為，同時觸犯
    上開各罪，為想像競合犯，應從較重之未經許可持有可發射
    子彈具殺傷力之改造手槍罪處斷。再被告有如前揭事實欄所
    載之犯罪科刑及執行紀錄，有卷附台灣高等法院被告前案紀
    錄表可稽，其於刑之執行完畢後，5 年內再故意犯本件有期
    徒刑以上之罪，為累犯，應加重其刑。
四、爰審酌被告任意持有具殺傷力之改造手槍、子彈，對社會治
    安有潛在之危險性，自應給予相當之刑事非難，惟念其持有
    期間未持之犯罪，未發生具體損害，且犯後坦承犯行，態度
    尚稱良好等一切情狀，量處如主文所示之刑，及併科如主文
    所示之罰金，並就罰金如易服勞役部分，參酌被告所犯情節
    ，諭知以2,000 元折算1 日為易服勞役之折算標準，以資懲
    儆。又扣案如附表所示之槍彈，除編號2 、3 之改造子彈、
    土造子彈各1 顆，均業經試射擊發，已喪失子彈之基本構造
    及功能，不具殺傷力，難認係違禁物外，所餘編號1 之改造
    手槍1 支、編號2 之改造子彈3 顆、編號3 之土造子彈1 顆
    ，均屬違禁物，爰依刑法38條第1 項第1 款之規定，併予宣
    告沒收。
據上論斷，應依刑事訴訟法299 條第1 項前段，槍砲彈藥刀械管
制條例第8 條第4 項、第12條第4 項，刑法第11條前段、第55條
、第47條第1 項、第42條第3 項、第38條第1 項第1 款，判決如
主文。
本案經檢察官丙○○到庭執行職務。
中    華    民    國    97    年    1     月    8     日
                  刑事第十六庭  審判長法  官  李代昌
                                      法  官  梁淑美
                                      法  官  周宛瑩
以上正本證明與原本無異。
如不服本判決，應於判決送達後10日內，向本院提出上訴狀。
                                      書記官  彭帥雄
中    華    民    國    97    年    1     月    9     日
附表：
┌──┬────────┬──────┬────────────────┐
│編號│名稱            │數量        │鑑定結果                        │
├──┼────────┼──────┼────────────────┤
│1   │改造手槍（含彈匣│1支         │仿BERETTA 廠84型半自動手槍製造之│
│    │1 個，槍枝管制編│            │槍枝，換裝土造金屬滑套及槍管而成│
│    │號：0000000000號│            │之改造手槍，機械性能良好，可擊發│
│    │）              │            │適用子彈，認具殺傷力。          │
├──┼────────┼──────┼────────────────┤
│2   │改造子彈        │4 顆（試射1 │均係由玩具金屬彈殼加裝直徑6.9 mm│
│    │                │顆，餘3 顆）│金屬彈頭而成之改造子彈，經採樣1 │
│    │                │            │顆試射，可擊發，認具殺傷力。    │
│    │                │            │                                │
├──┼────────┼──────┼────────────────┤
│3   │土造子彈        │2 顆（試射1 │認均係具直徑約7mm 金屬彈頭之土造│
│    │                │顆，餘1顆） │子彈，採樣1 顆試射，可擊發，認具│
│    │                │            │殺傷力。                        │
└──┴────────┴──────┴────────────────┘
附錄論罪法條：
槍砲彈藥刀械管制條例第8條
未經許可，製造、販賣或運輸鋼筆槍、瓦斯槍、麻醉槍、獵槍、
空氣槍或第4 條第1 項第1 款所定其他可發射金屬或子彈具有殺
傷力之各式槍砲者，處無期徒刑或5 年以上有期徒刑，併科新臺
幣1 千萬元以下罰金。
未經許可，轉讓、出租或出借前項所列槍枝者，處5 年以上有期
徒刑，併科新臺幣1 千萬元以下罰金。
意圖供自己或他人犯罪之用，而犯前二項之罪者，處無期徒刑或
7 年以上有期徒刑，併科新臺幣1 千萬元以下罰金。
未經許可，持有、寄藏或意圖販賣而陳列第1 項所列槍枝者，處
3 年以上10年以下有期徒刑，併科新臺幣700 萬元以下罰金。
第1 項至第3 項之未遂犯罰之。
槍砲彈藥刀械管制條例第12條
未經許可，製造、販賣或運輸子彈者，處1 年以上7 年以下有期
徒刑，併科新台幣500 萬元以下罰金。
未經許可，轉讓、出租或出借子彈者，處6 月以上5 年以下有期
徒刑，併科新台幣300 萬元以下罰金。
意圖供自己或他人犯罪之用，而犯前二項之罪者，處3 年以上10
年以下有期徒刑，併科新台幣700 萬元以下罰金。
未經許可，持有、寄藏或意圖販賣而陳列子彈者，處5 年以下有
期徒刑，併科新台幣300 萬元以下罰金。
第1 項至第3 項之未遂犯罰之。


司法院資訊處製作；財團法人民間司法改革基金會備份。
